臺灣臺北地方法院民事裁定　　　　　　　96年度簡抗字第39號
抗　告　人　甲○○
相　對　人　中國信託商業銀行股份有限公司
法定代理人　丙○○
訴訟代理人　乙○○
上列抗告人因與相對人中國信託商業銀行股份有限公司間請求清
償債務事件，抗告人對於中華民國96年3月21日本院台北簡易庭
95年度北簡字第55695所為之裁定提起抗告，本院裁定如下：
    主  文
抗告駁回。
抗告費用由抗告人負擔。
    理  由
一、按提起抗告，徵收裁判費新台幣（下同）1,000元，再為抗
    告者亦同，民事訴訟法第77條之18定有明文，此乃必須具備
    之程式。另上訴不合法者，第二審法院應以裁定駁回之。但
    其情形可以補正者，審判長應定期間先命補正。上訴不合法
    之情形，已經原第一審法院定期間命其補正而未補正者，得
    不行前項但書之程序。依民事訴訟法第495條之1第1項準用
    同法第444條，上開規定於抗告程序準用之。
二、經查，抗告人對原審即本院95年度北簡字第55695號判決不
    服提起上訴，未據繳納裁判費，經原審於96年1月31日裁定
    命其於收受裁定後5日內補繳第二審裁判費3,810元，嗣抗告
    人對上開裁定提起抗告，經原審以訴訟進行中所為之裁定不
    得抗告為由，於96年3月21日駁回其抗告在案，並以抗告人
    未補繳前揭第二審裁判費為由，於96年3月21日以95年度北
    簡字第55695號裁定駁回其上訴，嗣抗告人於收受上開裁定
    後，具狀對上開裁定提起本件抗告，原法院再於96年4月16
    日裁定命抗告人於裁定送達後5日內補繳抗告費1,000元，並
    於96年4月18日送達抗告人，有送達證書在卷可稽，是原法
    院已定相當期限，命抗告人應補繳本件抗告費用，惟抗告人
    逾期仍未補繳抗告費，揆諸上開說明，本院即毋庸再命其補
    正。
三、又按上訴不合程式或有其他不合法之情形而可以補正者，原
    第一審法院應定期間命其補正，如不於期間內補正，應以裁
    定駁回之，民事訴訟法第442條第2項定有明文。本件抗告人
    對於本院95年度北簡字第55695號第一審判決不服提起上訴
    ，未具繳納裁判費，經原審於96年1月31日裁定命抗告人收
    受裁定後5日內補繳，該裁定於96年2月6日送達抗告人，有
    上開裁定及送達證書附卷可參，惟抗告人逾期仍未補繳，揆
    諸上開規定，自應駁回其上訴，原審於96年3月21日以裁定
    駁回抗告人之上訴，並無不合，抗告意旨指摘原審不當，
    並無理由，應予駁回。
四、據上論結，本件抗告為無理由，依民事訴訟法第436條之1第
    3項、第495條之1、第449條第1項、95條、第78條，裁定如
    主文。
中　　華　　民　　國　　96　　年　　8 　　月　　14　　日
                  民事第五庭  審判長法官  翁昭蓉
                                  法  官  陶亞琴
                                  法  官  蔡如琪
正本係照原本作成。
不得再抗告。
中　　華　　民　　國　　96　　年　　8　 　月　　14　　日
                    　　　　　  　書記官　劉寶鈴
